【裁判字號】    95,抗,368
【裁判日期】    950601
【裁判案由】    聲請再審
【裁判全文】
臺灣高等法院刑事裁定                   95年度抗字第368號
抗  告  人
即自訴人    辛○○
被      告  乙○○
            丙○○
            庚○○  已歿
            甲○○
            丁○○
            戊○○
            癸○○
            壬○○
            己○○
上列抗告人因聲請再審案件，不服臺灣板橋地方法院中華民國95
年3月14日裁定（95年度聲再字第5號），提起抗告，本院裁定如
下：
    主  文
抗告駁回。
    理  由
一、原法院裁定：(一)就被告乙○○、戊○○、癸○○、壬○○、
    己○○部分，以「聲請人自訴受判決人乙○○、戊○○、癸○○、壬○○、己○○5人，分別涉有教唆殺人、偽造文書
    、違反著作權法、湮滅隱匿刑事證據等罪嫌云云，按上開各
    罪之追訴權時效，依刑法第80條第1項各款之規定，其最長
    者為殺人乙罪之20年，而聲請人自訴乙○○等5人涉有上開
    殺人等罪嫌，亦經本院於民國（下同）80年1月14日以79 年
    度自字第546號判決不受理，後經自訴人即聲請人不服提起
    上訴，再經臺灣高等法院於80年6月27日以80年度上訴字第
    2733號判決上訴駁回，復經聲請人不服提起上訴，再經最高
    法院於80年12月4日以80年度臺上字第5649號判決上訴駁回
    確定在案，此有受判決人乙○○等5人之臺灣高等法院被告
    前案紀錄表各乙份，在卷可稽，茲聲請人於本院上開不受理
    判決確定，迄今已逾刑法第80條第1項各款所定期間二分之
    一後之95年3月7日，再向本院具狀聲請本件之再審云云，揆
    諸上述，聲請人就受判決人乙○○等5人聲請再審云云，顯
    不合法」為由；(二)就被告丙○○部分，以「本件之受判決人
    丙○○，業經本院以上開79年度自字第546號刑事判決管轄
    錯誤，並諭知移送臺灣臺北地方法院審理確定在案，此有本
    院上開79年度自字第546號刑事判決可稽，並有受判決人丙○○之臺灣高等法院被告前案紀錄表乙份可佐，足證受判決
    人丙○○並非受有罪、無罪、免訴或不受理判決確定在案，
    則揆諸上述，聲請人自不得對受判決人丙○○所受上開管轄
    錯誤之確定判決聲請再審，是聲請人聲請就受判決人丙○○
    聲請再審云云，亦不合法」為由；(三)就被告庚○○部分以「
    受判決人庚○○業已於78年7月27日死亡，此有花蓮縣警察
    局吉安鄉戶政事務所函及所附之戶籍謄本（見本院79 年度
    自字第546號判決、79年度自更字第5號卷第12、13頁及臺灣
    高等法院87年度抗字第506號卷第62頁）可佐，是受判決人
    庚○○既已死亡，則聲請人為受判決人庚○○之不利益，聲
    請本件之再審云云，揆諸上述，亦不合法」為由；(四)就被告
    甲○○、丁○○部分，以「按對受判決人聲請再審者，應以
    該受判決人確曾受有刑事確定判決者為限，此揆諸刑事訴訟
    法第420條至422條之規定即明。茲聲請人雖聲請對甲○○、
    丁○○2人再審云云，然該甲○○、丁○○2人均非本院上開
    79年度自字第546號確定判決之受判決人之一，此有本院上
    開79 年度自字第546號判決可稽，是聲請人聲請對受判決人
    甲○○、丁○○2人再審云云，揆諸上述，亦不合法」為由
    ，駁回自訴人再審之聲請。核無不合。
二、抗告意旨雖以：抗告人聲請再審，係依據刑事訴訟法第423
    條為之，不受任何拘束，法有明載；其他不答。
三、惟查，刑事訴訟法刑事訴訟法第425條規定「按受判決人之
    不利益聲請再審，於判決確定後，經過刑法第八十條第一項
    期間二分之一者，不得為之」；係對於所有為受判決人之不
    利益聲請再審者之聲請時間限制，核與抗告人係依何條文聲
    請再審無關。亦即不論依何條文聲請再審，祇要是為受判決
    人之不利益聲請再審，即須遵守此項之聲請時間限制。抗告
    意旨以：伊係依據刑事訴訟法第423條為之，不受任何拘束
    等語，指摘原法院裁定不當，並無裡由；其抗告應予駁回。
四、據上論結，應依刑事訴訟法第412條，裁定如主文。
中    華    民    國    95    年    6     月    1     日
                  刑事第十庭    審判長法  官  劉景星
                                      法  官  陳志洋
                                      法  官  陳博志
以上正本證明與原本無異。
不得再抗告。
                                      書記官  陳嘉文
中    華    民    國    95    年    6     月    1     日


司法院資訊處製作；財團法人民間司法改革基金會備份。
